【裁判字號】    99,裁,1144
【裁判日期】    990520
【裁判案由】    土地徵收
【裁判全文】
最  高  行  政  法  院  裁  定
                                      99年度裁字第1144號
聲  請  人  甲○○○○○○○○○○
                            村25號
上列聲請人因與相對人金門縣政府及金門縣政府地政局間土地徵
收事件，對於中華民國98年11月30日本院98年度裁字第2926號裁
定，聲請再審，本院裁定如下：
    主  文
再審之聲請駁回。
再審訴訟費用由聲請人負擔。
    理  由
一、按對於終審法院之裁定有所不服，除合於法定再審原因得聲
    請再審外，不容以其他之方法聲明不服，故不服終審法院之
    裁定而未以聲請再審之程序為之者，仍應視其為再審之聲請
    。本件聲請人提出「聲請權利義務人所有權返還狀」對於本
    院確定裁定聲明不服，依上說明，仍應視其為再審之聲請，
    而依聲請再審程序調查裁判。次按對於確定裁定聲請再審，
    應依行政訴訟法第283條準用同法第277條第1項第4款之規定
    表明再審理由，此為必須具備之程式。所謂表明再審理由，
    必須指明確定裁定有如何合於行政訴訟法第273條所定再審
    事由之具體情事，始為相當。倘僅泛言有再審事由而無具體
    情事者，仍難謂已合法表明再審理由，所為再審之聲請，即
    屬不合法。
二、本件聲請人因土地徵收事件對臺北高等行政法院96年度訴字
    第3181號判決（下稱原審判決）提起上訴，經本院98年度裁
    字第20號裁定駁回確定後，曾先後聲請再審，分別經本院以
    98年度裁字第1519號及98年度裁字第2926號裁定予以駁回在
    案。聲請人復對本院98年度裁字第2926號裁定（下稱原裁定
    ），以有行政訴訟法第273條第1項第14款之事由聲請再審。
    經核聲請人所表明之再審理由，其所謂重要證物均係前訴訟
    程序所主張之證物，而非原裁定之證物，其對於原裁定究有
    如何合於行政訴訟法第273條第1項第14款規定之具體情事，
    則未據敘明，依上開規定及說明，其聲請自非合法。又當事
    人就同一事件對於法院所為歷次裁判聲請再審，必須對最近
    一次裁判之再審有理由者，始得進而審究其前此歷次裁判有
    無再審理由，本件聲請人對本院最近一次98年度裁字第2926
    號裁定所為再審聲請既不合法，自無庸審究其前歷次裁判有
    無再審理由及原處分是否違背法令，併此指明。
三、據上論結，本件聲請為不合法。依行政訴訟法第283條、第
    278條第1項、第104條、民事訴訟法第95條、第78條，裁定
    如主文。
中    華    民    國    99    年    5     月    20    日
                    最高行政法院第五庭
                        審判長法官  鄭  忠  仁
                              法官  黃  秋  鴻
                              法官  吳  東  都
                              法官  王  碧  芳
                              法官  陳  金  圍

以  上  正  本  證  明  與  原  本  無  異
中    華    民    國    99    年    5     月    20    日
                              書記官  彭  秀  玲
附  表
選定人：
王朝木    住福建省金門縣金城鎮珠浦東路4巷13弄14號
王麗華    住同上
王麗圖    住臺灣省屏東縣林邊鄉仁愛路14號
王麗珠    住臺灣省臺北縣土城市裕民路136巷1號4樓
王麗雪    住臺灣省嘉義縣中埔鄉仁村柚仔宅37號
王少俐    住福建省金門縣金寧鄉榜林東洲村25號
王朝忠    住同上

司法院資訊處製作；財團法人民間司法改革基金會備份。
